臺灣桃園地方法院刑事判決
111年度簡上字第356號
上  訴  人  臺灣桃園地方檢察署檢察官 
被      告  丁悟塵


上列上訴人因被告傷害案件，不服本院於中華民國111年3月31日
所為111年度審簡字第201號第一審簡易判決（檢察官起訴案號：
110年度調偵字第1309號），提起上訴，本院管轄之第二審合議
庭判決如下：
    主    文
上訴駁回。
    犯罪事實及理由
一、本案經本院審理結果，認原審判決認事用法及量刑均無不當
    ，應予維持，除證據部分補充「被告丁悟塵於本院審理時之
    自白」外，其餘相關犯罪事實、證據及理由均引用如附件所
    示第一審刑事簡易判決書（含檢察官聲請簡易判決處刑書）
    之記載。
二、本件檢察官依告訴人李國華請求，提起上訴意旨略以：被告
    丁悟塵僅因細故即徒手毆打告訴人致傷，且犯後未取得告訴
    人之原諒，亦未賠償告訴人之損害；又告訴人所受傷勢非輕
    ，已對告訴人之身心造成巨大影響，原審僅判處有期徒刑2
    月之刑度，該量刑除難收矯治之效外，似亦與比例原則、平
    等原則、罪刑相當原則有違，故請求撤銷原判決，更為適當
    合法之判決等語。
三、按刑罰之量定，屬法院自由裁量之職權行使，應審酌刑法第
    57條所列各款事由及一切情狀，為酌量輕重之標準，並非漫
    無限制；量刑輕重係屬事實審法院得依職權自由裁量之事項
    ，苟已斟酌刑法第57條各款所列情狀而未逾越法定刑度，不
    得遽指為違法；且在同一犯罪事實與情節，如別無其他加重
    或減輕之原因，下級審量定之刑，亦無過重或失輕之不當情
    形，則上級審法院對下級審法院之職權行使，原則上應予尊
    重（最高法院民國72年臺上字第6696號、75年臺上字第7033
    號判例及85年度臺上字第2446號判決意旨參照）。
四、經查：
　㈠原審認被告丁悟塵係犯刑法第277條第1項之傷害罪，並審酌
    被告僅因與告訴人有拍攝違停車輛之細故而有口角紛爭，竟
    未能理性解決而恣意暴力相向，所為實應非難，又迄今尚未
    能與告訴人達成和解，賠償告訴人之損失，惟念及被告犯後
    始終坦承犯行之態度，並考量被告本案犯罪手段、過程、情
    節及告訴人受傷之傷勢情況，兼衡被告之智識程度、家庭經
    濟狀況，暨其犯罪動機、目的等一切情狀，量處被告有期徒
    刑2月，並諭知如易科罰金以新臺幣1,000元之折算1日，是
    原審已參酌刑法第57條所列情狀，在罪責原則下適正行使其
    量刑之裁量權，客觀上未逾越法律所規定之範圍，亦無濫用
    裁量權限之情，難認有何違誤。
　㈡檢察官上訴意旨雖稱被告迄未賠償告訴人之所有損害等情，
    惟被告與告訴人於原審審理時，就賠償金額無共識，而未能
    成立和解或調解；又被告於偵查時轉介調解委員會及本院民
    事庭調解時均有出席，然告訴人均未到場，而無法就金額部
    分再行討論等情，此有桃園市大溪區公所110年11月15日桃
    市溪民字第1100029045號函、調解委員調解單、本院辦理刑
    事案件電話查詢紀錄表在卷可稽（見調偵字卷第51頁、審訴
    字卷第39頁、簡上字卷第67頁），已難認被告無賠償之誠意
    ，且損害賠償部分乃民事問題，告訴人已提起民事訴訟，並
    經本院刑事庭裁定移送本院民事庭審理，有本院111年度審
    附民字第261號刑事附帶民事訴訟裁定(見審簡字卷第49頁)
    ，其當可循民事訴訟途徑以求救濟，參以民事上請求權與刑
    事之刑罰權係屬二事，未能和解之結果，雖可作為被告犯後
    態度之量刑參考，但並非唯一之考量。
五、綜上所述，本院認原審認事用法並無違法或不當之處，量刑
    亦屬妥適，從而檢察官以量刑不當為由提起上訴，指摘原判
    決不當，為無理由，應予駁回。
據上論斷，應依刑事訴訟法第455條之1第1項、第3項、第373條
、第368條，判決如主文。
本案經檢察官張家維提起公訴，檢察官蔡宜均到庭執行職務。
中　　華　　民　　國　　111 　年　　8 　　月　　25　　日
　　　　　　　　　刑事第五庭　審判長法　官　呂世文
　　　　　　　　　　　　　　　　　　法　官　李敬之
　　　　　　　　　　　　　　　　　　法　官　陳郁融
以上正本證明與原本無異。
不得上訴。
　　　　　　　　　　　　　     　　 書記官　許哲維
中　　華　　民　　國　　111 　年　　8 　　月　　25　　日
附件：
臺灣桃園地方法院刑事簡易判決
111年度審簡字第201號
公　訴　人　臺灣桃園地方檢察署檢察官
被　　　告　丁悟塵　男　(民國00年0月00日生)
　　　　　　　　　　身分證統一編號：Z000000000號
　　　　　　　　　　住○○市○○區○○路00○0號
上列被告因傷害案件，經檢察官提起公訴（110年度調偵字第130
9號），被告於本院準備程序中自白犯罪（111年度審訴字第80號
），本院認宜以簡易判決處刑，經合議庭裁定，爰不經通常審判
程序，逕以簡易判決程序處刑如下：
    主    文
丁悟塵犯傷害罪，處有期徒刑貳月，如易科罰金，以新臺幣壹仟
元折算壹日。
    事實及理由
一、本件犯罪事實及證據，除起訴書證據並所犯法條一之證據名
    稱由「在場證人丁策遠於警詢及偵查中之證述」更正為「在
    場證人丁策遠於偵查中之證述」，並於證據部分補充「被告
    丁悟塵於本院準備程序時之自白、證人即告訴人李國華於本
    院準備程序時之指訴」外，其餘均引用檢察官起訴書所載（
    詳如附件）。
二、論罪科刑：
（一）核被告所為，係犯刑法第277條第1項之傷害罪。
（三）被告前於民國97年間因強盜案件，經本院以97年度訴字第
      1212號判決判處有期徒刑7年6月，於98年12月28日入監執
      行，並於106年3月4日縮刑期滿，於104年8月17因縮短刑
      期假釋出監未經撤銷假釋，其未執行之刑以已執行完畢論
      等情，有臺灣高等法院被告前案紀錄表在卷可查，其受有
      期徒刑執行完畢後5年內，故意再犯本件有期徒刑以上之
      罪，固為累犯，惟審酌釋字第775號解釋意旨，被告所犯
      前案與本案不僅犯罪型態不同，且所侵害之法益、對社會
      之危害程度，亦有相當差別，兩者間顯無延續性或關聯性
      ，故本案以不加重其刑為宜。　　
（二）爰審酌被告僅因與告訴人李國華有拍攝違停車輛之細故而
      有口角紛爭，竟未能理性解決而恣意暴力相向，所為實應
      非難，又迄今尚未能與告訴人達成和解，賠償告訴人之損
      失，惟念及被告犯後始終坦承犯行之態度，並考量被告本
      案犯罪手段、過程、情節及告訴人受傷之傷勢情況，兼衡
      被告之智識程度、家庭經濟狀況，暨其犯罪動機、目的等
      一切情狀，量處如主文所示之刑，並諭知如易科罰金之折
      算標準。
據上論斷，應依刑事訴訟法第449條第2項、第3項、第454條第2 
項（本件依刑事判決精簡原則，僅記載程序法條文），逕以簡易
判決處刑如主文。
本案經檢察官張家維提起公訴，檢察官周芝君到庭執行職務。
中　　華　　民　　國　　111 　年　　3 　　月　　31　　日
                  刑事審查庭  法  官  劉美香
以上正本證明與原本無異。
如不服本判決，應於判決送達後20日內向本院提出上訴狀（應附
繕本）。
　　　　　　　　　　　　　　　書記官　張怡婷　　　　　　
中　　華　　民　　國　　111 　年　　3 　　月　　31　　日
附錄論罪科刑法條：
中華民國刑法第277條第1項
傷害人之身體或健康者，處5年以下有期徒刑、拘役或50萬元以
下罰金。

附件：
臺灣桃園地方檢察署檢察官起訴書
                                   110年度調偵字第1309號
　　被　　　告　丁悟塵　男　39歲（民國00年0月00日生）
　　　　　　　　　　　　住○○市○○區○○路00○0號
　　　　　　　　　　　　國民身分證統一編號：Z000000000號
上列被告因傷害案件，業經偵查終結，認應提起公訴，茲將犯罪
事實及證據並所犯法條分敘如下：
　　　　犯罪事實
一、丁悟塵於民國110年3月6日下午5時許，在桃園市○○區○○路00
    號之「老四川牛肉麵店」前，因見李國華拍攝違停車輛而與
    其發生口角爭執，竟因一時激憤，而基於傷害之犯意，徒手
    朝李國華之頭部及臉部毆打，致李國華受有頭部外傷併輕微
    腦震盪症候群之傷害、雙側性眼球及眼眶組織鈍傷併結膜炎
    等傷害。
二、案經李國華告訴及桃園市政府警察局大溪分局報告偵辦。
　　　　證據並所犯法條
一、上揭犯罪事實，業據被告丁悟塵於警詢及偵查中坦承不諱，
    核與告訴人李國華於警詢及偵查中之指述情節、在場證人丁
    策遠於警詢及偵查中之證述均相符，復有告訴人提供之現場
    錄影畫面及翻拍照片、本署勘驗筆錄、告訴人傷勢照片、國
    軍桃園總醫院附設民眾診療服務處及新視界眼科診所開立之
    診斷證明書等各乙份在卷可稽，是被告犯嫌應堪認定。
二、核被告所為，係犯刑法第277條第1項之傷害罪嫌。
三、至告訴意旨認被告上開行為係涉犯刑法第278條第3項、第1
    項之重傷害未遂罪嫌云云，惟按重傷害罪之成立，須於實施
    傷害時，即有重傷害之故意，倘缺乏此種故意，僅在使其成
    普通傷害，要難遽以重傷害未遂論處，是傷害與重傷害未遂
    之區別，應以行為人於加害時有無重傷害之故意為斷，故於
    個案中有關重傷害犯意之有無，應斟酌事發經過之相關事證
    ，包括被害人受傷部位、所用兇器、行為當時之具體情況等
    一切情狀以為斷。經查，依告訴人李國華所檢附之診斷證明
    書所示之傷勢以觀，尚非足以致命之傷勢，且雙方前無仇隙
    ，僅係因一時口角而臨時起意，衡情並無殺人或重傷之動機
    存在，且犯案地點又係在公眾往來之店面公開場所，而隨時
    得遭管制，主觀上實難認有何重傷害之故意，自無成立重傷
    害未遂罪嫌之餘地，然此部分若成立犯罪，與前揭傷害罪嫌
    ，屬事實上一罪關係，應為起訴效力所及，爰不另為不起訴
    處分，附此敘明。
四、依刑事訴訟法第251條第1項起訴。
  　此　致
臺灣桃園地方法院
中　　華　　民　　國　 110　　年　　12　　月　　25　　日
　　　　　　　　　　　　　　　檢　察　官  張家維
本件正本證明與原本無異
中　　華　　民　　國　 111　　年　　 1　　月　　12　　日
　　　　　　　　　　　　　　　書　記　官　朱婉庭
附錄本案所犯法條全文
中華民國刑法第277條
（普通傷害罪）
傷害人之身體或健康者，處 3 年以下有期徒刑、拘役或 1 千元
以下罰金。
犯前項之罪因而致人於死者，處無期徒刑或 7 年以上有期徒刑
；致重傷者，處 3 年以上 10 年以下有期徒刑。